# 实务中 - 非同控下商誉的确认

提问人：crownloveme 时间：2022-02-15 16:47:17
陈版主，想咨询您一个问题：关于非同控收购中，购买对价跟评估基准日的净资产的评估值一致。因协议约定过渡期的损益归购买方，被收购单位过渡期的亏损，导致实际交割日根据评估基准日持续计算的净资产的价值（一般作为购买日的净资产的公允价值）有差额而确认商誉。这种情况是否合理呢？如何进行处理呢？期盼您的回复！

回答人：chenyiwei
商誉是合并成本大于购买日取得被收购方可辨认净资产公允价值的差额。单就计算过程而言，主帖所述的商誉计算方法未见明显问题。但从经济实质而言，这部分商誉并不是真正的“核心商誉”，而是由购买方承担的过渡期损失导致，因此对其减值问题应高度关注。建议考虑以下问题：
1 、被收购方过渡期亏损额是否超出原先的预算和预计，即其盈利能力是否不如预期，这部分商誉能否通过后续被收购方盈利得到回收。
2 、购买方承担过渡期亏损是否符合交易惯例，是否存在多付对价的情况。